臺灣高雄地方法院刑事判決　　　　　　　　　　　　九十三年度易字第一五六一號
　　公　訴　人　臺灣高雄地方法院檢察署檢察官
　　被　　　告　乙○○　男　二.
右列被告因竊盜案件，經檢察官提起公訴（九十三年度偵字第一二○一二、一三四二
一、一七八○二號），本院判決如左：
    主  文
乙○○攜帶兇器竊盜，處有期徒刑拾月。扣案之Ｔ型扳手壹支，沒收之。
    事  實
一、乙○○基於意圖為自己不法之所有之犯意，於民國九十三年七月四日零時三十分
    許在高雄市苓雅區○○○路四巷口，持其所有自備之客觀上足對人之生命、身體
    、安全構成威脅，具有危險性之Ｔ型扳手一支插入黃啟方所有，由甲○○使用之
    車牌號碼Ｗ四—一七四九號自小客車鑰匙孔旋轉，破壞該汽車門鎖後開啟該車門
    （毀損部分未據黃啟方提出告訴），竊取置於該車駕駛座下方之甲○○所有之黑
    色皮包一個（內有甲○○所有之現金新台幣五百元、台灣銀行、第一銀行及華南
    銀行金融卡各一枚、藍色皮夾一只）得手，正欲駕駛車牌號碼ＺＯ—六六二七號
    自小客車離去之際，適警巡邏行經該處而當場查獲，並在上開車牌號碼ＺＯ—六
    六二七號自小客車上扣得該Ｔ型扳手一支及上開竊得之物（已發還被害人甲○○
    ）。
二、案經高雄市政府警察局苓雅分局報請台灣高雄地方法院檢察署檢察官偵查起訴。
    理  由
壹、有罪部分：
一、訊據被告乙○○對於右開事實坦承不諱，且經證人即被害人甲○○證稱在卷（見
    警卷），又有贓物認領保管收據一紙在卷可稽（見警卷），復有被告所竊得扣案
    之證人甲○○所有之黑色皮包一個（內有甲○○所有之現金新台幣五百元、台灣
    銀行、第一銀行及華南銀行金融卡各一枚、藍色皮夾一只）及該Ｔ型扳手一支可
    資佐證，足徵被告此部分自白之內容與事實相符，堪予採信。基此，被告右開竊
    盜犯行，堪予認定。本件事證明確，應依法論科。
二、按攜帶兇器竊盜，衹須行竊時，攜帶具有危險性之兇器為已足，而不以該兇器屬
    其本人所有為必要，從而無論係行為人事前攜往、或於現場取得後復持以行竊，
    僅須行為人於行竊之際攜帶作為工具，在客觀上已足對他人之生命身體構成威脅
    ，具有危險性，即應成立刑法第三百二十一條第一項第三款之攜帶兇器竊盜罪（
    臺灣高等法院暨所屬法院八十八年十二月法律座談會採同一見解）。觀諸本件被
    告所持Ｔ型扳手一支，為金屬材質，且呈尖銳端，並非可藏置於衣物或袋中之物
    ，有扣案證物及卷附照片可參（見警卷），足認其客觀上具有危險性，足以對人
    之生命、身體、安全構成威脅，為兇器之一種；而被告係以此Ｔ型扳手一支破壞
    Ｗ四—一七四九號自小客車鑰匙孔開啟車門行竊。核被告所為，係犯刑法第三百
    二十一條第一項第三款之攜帶兇器竊盜。
三、本院審酌被告不思正當途徑取財，竟以此竊取他人財物方式獲取小利，且攜帶兇
    器，破壞門扇行竊，益增行竊之危險性，使社會治安益形敗壞，被告所為自應受
    有相當程度之刑事非難；惟另考量被告於犯後對於右開事實坦承犯行，犯後態度
    尚非惡劣，又其所竊財物均已發還被害人保管，所生實害已有所減輕等一切情狀
    ，酌情量處如主文所示之刑，以資懲儆。至扣案之Ｔ型扳手一支，係被告所有供
    本件竊盜犯行所用之物，應依刑法第三十八條第一項第二款宣告沒收。
貳、不另為免訴之諭知：
一、公訴意旨略以：被告基於意圖為自己不法所有之概括犯意，連續於附表一一至三
    所示之時間、地點，以附表一所示之手段竊取附表所示之財物。因認被告涉犯刑
    法第三百二十一條第一項第三款竊盜罪嫌等語。
二、按案件經判決確定者，應為免訴之判決，此項原則關於實質上一罪或裁判上一罪
    ，均有其適用。而連續犯及牽連犯均係裁判上一罪，其一部犯罪事實曾經判決確
    定者，效力當然及於全部，故連續犯及牽連犯之一部犯罪事實經判決確定者，其
    他部分犯罪事實如又經起訴，即應為免訴之判決；再既判力對於時間效力之範圍
    以最後審理事實法院之宣示判決日為判斷之標準，最後審理事實法院宣示判決日
    前之事實，應認業經既判力之所及，不得更行起訴，故連續犯一部犯罪事實經判
    決確定者，確定判決最後審理事實法院宣示判決日前之犯罪事實，應認已為確定
    判決既判力效力所及。
三、經查：
  (一)被告於附表二所示之時、地，持其所有質地堅硬銳利，客觀上足以威脅人之生命
    身體安全而可供兇器使用之一字型起子三支、Ｔ字型扳手二支及尖嘴鉗一支，以
    撬開或撬壞自用小客車門鎖或機車置物箱鎖頭之方式，竊取如附表二所示被害人
    所有而放置其內之物（毀損部分未據附表二編號一至四、六、八、十至三五號被
    害人提出告訴），經臺灣高雄地方法院檢察署檢察官以九十二年度偵字第一九四
    ○二號提起公訴及移送併辦（九十二年度偵字第二三五七四號、九十二年度偵字
    第二三八五九號、九十二年度偵字第二五０八四號），經本院於九十三年六月十
    五日以九十二年度易字第二一五三號，以被告係犯刑法第三百二十一條第一項第
    三款之攜帶兇器竊盜罪及第三百五十四條之毀損罪，又所犯上開二罪間，有方法
    目的之牽連關係，為牽連犯，應從一重之攜帶兇器竊盜罪處斷，且其先後多次攜
    帶兇器竊盜犯行，時間緊接，手法相似，觸犯構成要件相同之罪名，顯係基於概
    括犯意反覆為之，應依連續犯規定，論以一罪，並加重其刑，而判處被告有期徒
    刑二年，已於九十三年七月十五日確定，有本院九十二年度易字第二一五三號判
    決及臺灣高等法院被告全國前案紀錄表各一份在卷可稽。
  (二)核諸本院九十二年度易字第二一五三號判決所認定被告連續攜帶兇器竊盜之犯罪
    時間，係如附表二所示之自九十二年七月起至同年九月止；此與本件被告前開公
    訴意旨所述之連續攜帶兇器竊盜之犯罪時間，係如附表一一至三所示之自九十三
    年二月起至同年六月止，前案與本件之犯罪時間，時間堪稱緊接，且被告犯罪手
    法相近，所觸犯者均係犯刑法第三百二十一條第一項第三款攜帶兇器竊盜罪，基
    本犯罪構成要件亦屬相同，顯係基於概括犯意而反覆為之，自屬連續犯，為裁判
    上一罪。而本件被告於附表一一至三所示之犯罪時間，係在上揭本院九十二年度
    易字第二一五三號確定判決最後事實審之宣判日即九十三年六月十五日之前，是
    被告於附表一一至三所示之犯行，業為本院九十二年度易字第二一五三號確定判
    決之既判力效力所及，應可確認。從而，依審判不可分之原則，本院九十二年度
    易字第二一五三號確定判決之既判力，應及於本件被告於附表一一至三所示連續
    攜帶兇器竊盜之犯罪事實，然公訴人復就被告涉犯前開犯行部分提起公訴，揆諸
    前揭說明，應為諭知免訴之判決。惟因公訴人認此部分與前開經論罪科刑之部分
    有連續犯之裁判上一罪關係，爰不另為諭知免訴之判決。
據上論斷，應依刑事訴訟法第二百九十九條第一項前段、第三百零二條第一款，刑法
第三百二十一條第一項第三款、第三十八條第一項第二款，判決如主文。
本案經檢察官丙○○到庭執行職務。
中　　　華　　　民　　　國　　　九十四　　　年　　  二   　月　　 五　　日
                                  臺灣高雄地方法院刑事第十四庭
                                      審判長法  官  陳銘珠
                                            法  官  林瑋桓
                                            法  官  洪乙心
右正本證明與原本無異。
如不服本判決，應於判決送達後十日內，向本院提出上訴狀。
                                            書記官  黃進遠
中　　　華　　　民　　　國　　　九十四　　　年　　  二   　月　　 五　　日
中華民國刑法第三百二十一條第一項
犯竊盜罪而有左列情形之一者，處六月以上、五年以下有期徒刑：
一  於夜間侵入住宅或有人居住之建築物、船艦或隱匿其內而犯之者。
二  毀越門扇、牆垣或其他安全設備而犯之者。
三  攜帶兇器而犯之者。
四  結夥三人以上而犯之者。
五  乘火災、水災或其他災害之際而犯之者。
六  在車站或埠頭而犯之者。
